【裁判字號】    99,易,736
【裁判日期】    991019
【裁判案由】    竊盜等
【裁判全文】
臺灣屏東地方法院刑事判決               99年度易字第736號
公  訴  人  臺灣屏東地方法院檢察署檢察官
被      告  甲○○
上列被告因竊盜等案件，經檢察官提起公訴（99年度偵字第1786
號、99年度偵字第2482號），被告於本院準備程序中，先就被訴
事實均為有罪之陳述，經本院合議庭裁定改由受命法官獨任進行
簡式審判程序，判決如下：
    主  文
甲○○竊盜，處有期徒刑貳月，如易科罰金，以新臺幣壹仟元折
算壹日；又意圖為自己不法之所有，以不正方法由自動付款設備
取得他人之物，處有期徒刑月，如易科罰金，以新臺幣壹仟元
折算壹日；又竊盜，處有期徒刑月，如易科罰金，以新臺幣壹
仟元折算壹日；又竊盜，處拘役肆拾日，如易科罰金，以新臺幣
壹仟元折算壹日；又竊盜，處拘役拾日，如易科罰金，以新臺幣
壹仟元折算壹日；又竊盜，處有期徒刑貳月，如易科罰金，以新
臺幣壹仟元折算壹日。有期徒刑部分，應執行有期徒刑捌月；拘
役部分，應執行拘役肆拾伍日；如易科罰金，均以新臺幣壹仟元
折算壹日。
    事  實
一、甲○○先後為下列犯行：
    (一)於民國98年2 月9 日下午2 時30分許，在位於屏東縣東港
      鎮○○里○○路12號楊秀惠所經營之「阿惠檳榔攤」內，
      趁楊秀惠走到店後不注意之際，竟基於意圖為自己不法之
      所有而竊取他人財物之犯意，徒手竊取楊秀惠置於上開檳
      榔攤之皮包內之楊秀惠所有之皮夾內有楊閩鈞所開立郵局
      帳號00000000000000號帳戶之提款卡。
    (二)甲○○得手後，復意圖為自己不法之所有，而基於單一之
      利用自動付款設備詐欺之接續犯意，於同日至屏東縣東港
      鎮○○路上合作金庫銀行提款機，持其所竊取上揭楊閩鈞
      之提款卡插入提款機內，接續2 次輸入記載於該提款卡上
      之密碼，使該自動付款設備辨識系統陷於錯誤，誤認係楊
      閩鈞本人或經授權之人提領款項，而如數支付現金，並以
      此不正方法，於同日下午2 時58至59分許止，接續自上開
      自動櫃員機提領新臺幣（下同）5,000 元及20,000元現金
      得逞。旋即再承上揭單一之利用自動付款設備詐欺之接續
      犯意至屏東縣東港鎮○○路○ 段7-11超商之中國信託提款
      機，持上揭楊閩鈞之提款卡插入提款機內，接續2 次輸入
      記載於該提款卡上之密碼，使該自動付款設備辨識系統陷
      於錯誤，誤認係楊閩鈞本人或經授權之人提領款項，而如
      數支付現金，並以此不正方式，於同日下午3 時15至16分
      許止，接續接續自該自動櫃員機提領3,000 元及1,000 元
      現金得逞。
    (三)又於同年11月3 日晚上11時許，在屏東縣新園鄉○○村○
      ○路前，趁孔順靜不注意之際，基於意圖為自己不法之所
      有而竊取他人財物之犯意，徒手竊取孔順靜所有置於前開
      路旁之車牌號碼PEM-540 號重機車，得手後即留供己用。
    (四)再於同年11月14日下午5 時至6 時45分間之某時，在位於
      屏東縣東港鎮○○路11-2號之「大上海火鍋店」內，趁林
      宜蓉不注意之際，基於意圖為自己不法之所有而竊取他人
      財物之犯意，徒手竊取林宜蓉所有置於該店內櫃台上方之
      廠牌NOKIA 型號6120之白色手機1 支（內含SIM 卡1 張）
      ，得手後留供己用。
    (五)另於同年11月14日下午6 時45分許，在位於屏東縣東港鎮
      ○○路13-1號由王啟財所經營之「丫玲檳榔攤」內，趁店
      員洪小媚不注意之際，基於意圖為自己不法之所有而竊取
      他人財物之犯意，徒手竊取王啟財所有、為洪小媚所持有
      置於該店零錢櫃內之現金100 元（50元硬幣兩枚），得手
      後留供己用。嗣於同日晚上9 時許，經王啟財調取該檳榔
      攤之監視器畫面，並報警處理。經警至甲○○所在位於屏
      東縣東港鎮○○路97號「達卡網際網路店」內起出其所竊
      取之NOKIA 廠牌型號6120白色手機1 支、10元硬幣2 枚及
      車牌號碼PEM-540 號重機車1 部而查悉上情。
    (六)復於同年12月17日凌晨3 時9 分許，在位於屏東縣東港鎮
      ○○○路93號由葉力源所經營之「全家便利商店」內，趁
      葉力源不注意之際，基於意圖為自己不法之所有而竊取他
      人財物之犯意，徒手竊取葉力源所有置於該店內抽屜櫃內
      之現金16,000元，得手後留供己用，經警據報循線查獲。
二、案經楊秀惠、楊閩鈞、王啟財告訴暨屏東縣政府警察局東港
    分局報請臺灣屏東地方法院檢察署檢察官偵查起訴。
    理  由
一、按除被告所犯為死刑、無期徒刑、最輕本刑為3 年以上有期
    徒刑之罪或高等法院管轄第一審案件者外，於第一次審判期
    日前之準備程序進行中，被告先就被訴事實為有罪之陳述時
    ，審判長得告知被告簡式審判程序之旨，並聽取當事人、代
    理人、辯護人及輔佐人之意見後，裁定進行簡式審判程序，
    刑事訴訟法第273 條之1 第1 項定有明文。經核本件被告甲
    ○○所犯均係死刑、無期徒刑、最輕本刑為3 年以上有期徒
    刑以外之罪，其於準備程序中就被訴事實均為有罪之陳述，
    經法官告知簡式審判程序之旨，並聽取公訴人、被告之意見
    後，本院爰依首揭規定，合議裁定由受命法官獨任進行簡式
    審判程序。是本案之證據調查，依同法第273 條之2 規定，
    不受同法第159 條第1 項、第161 條之2 、第161 條之3、
    第163 條之1 ，及第164 條至170 條所規定證據能力認定及
    調查方式之限制，合先敘明。
二、上揭犯罪事實，業據被告甲○○於警詢、偵查及審理中坦承
    不諱，核與證人孔順靜、林宜蓉、洪小媚、王啟財、葉力源
    於警詢中，證人楊秀惠於警詢及偵查中，及證人楊閩鈞於偵
    查中所證述之情節大致相符，並有中華郵政股份有限公司屏
    東郵局99年6 月18日屏營字第0990003031號函暨楊閩鈞上開
    帳戶開戶基本資料影本（見偵卷第17至19頁）、楊閩鈞上開
    帳戶存簿封面及內頁交易明細影本（見偵卷第27至31頁）、
    屏東縣政府警察局東港分局扣押筆錄、扣押物品目錄表、扣
    押物品收據各1 紙、贓物認領保管單3 份（見99年2 月9 日
    警卷第20至27頁）、屏東縣政府警察局車牌號碼PEM-540 號
    重機車車輛尋獲電腦輸入單1 紙（見99年2 月9 日警卷第29
    頁）、現場及失竊物品照片共7 張（見99年2 月9 日警卷第
    30至33頁），及監視錄影器照片3 張（見99年3 月1 日警卷
    第16至17頁）等附卷可資佐證，足認被告之任意性自白與事
    實相符，堪為論罪科刑之依據；本件事證明確，被告犯行堪
    以認定，應依法論科。
三、按刑法第339 條之2 第1 項之以不正方法由自動付款設備取
    得他人之物罪，其所謂「不正方法」，係泛指一切不正當之
    方法而言，並不以施用詐術為限，例如以強暴、脅迫、詐欺
    、竊盜或侵占等方式取得他人之提款卡及密碼，再冒充本人
    由自動提款設備取得他人之物，或以偽造他人之提款卡由自
    動付款設備取得他人之物等等，均屬之（最高法院94年度臺
    上字第4023號裁判意旨參照）；是核被告上開犯罪事實一、
    (一)、(三)、(四)、(五)、(六)所為，均係犯刑法第320 條第1 項之竊
    盜罪，而犯罪事實一、(二)則係犯同法第339 條之2 第1 項之
    以不正方法由自動付款設備取得他人之物罪。被告持證人楊
    閩鈞所有之上揭提款卡（含密碼）分別於前述犯罪事實一、
    (二)所示時間內提領現金4 次之行為，係本於單一犯意，而利
    用同一機會，在極短之密切時間內、相鄰地點實施，侵害同
    一法益，各行為之獨立性極為薄弱，依一般社會健全觀念，
    在時間差距上，難以強行分開，在刑法評價上應視為數個舉
    動之接續施行，合為包括之一行為予以評價，較為合理，而
    屬接續犯，為包括之一罪（最高法院86年度臺上字第3295號
    判例意旨參照）。又被告所犯前開6 罪間，犯意有別，行為
    殊異，應予分論併罰。爰審酌被告正值青壯，竟不思以己力
    賺取生活所需，而竊取他人之財物及提款卡，並藉不正方法
    由自動付款設備取得他人之款項，殊為不該，惟念被告於查
    獲後始終坦承犯行，堪認犯後態度尚佳，犯罪之手段、所生
    之危害、未與被害人達成和解，暨其學歷為國中肄業、家庭
    生活狀況（此業據被告陳明在卷，見本院卷第30頁）等一切
    情狀，分別量處如主文所示之刑，並均諭知易科罰金之折算
    標準，及分別就有期徒刑、拘役部分定其應執行之刑，並諭
    知易科罰金之折算標準。
四、另被告所為犯罪事實一、(四)、(五)及(六)竊盜犯行部分，雖均係
    於「夜間」所為，有中央氣象局98年11月14日及同年12月17
    日之日出日沒時刻表各1 份（見本院卷第38至39頁）在卷可
    參，惟被告分別進入上開火鍋店、檳榔攤及便利商店行竊時
    ，上開商店均係尚在營業中，屬一般人均可隨意進出之開放
    式空間，是被告進入上開各地點行竊，均非侵入住宅或有人
    居住之建築物之情形，其所為均不構成刑法第321 條第1 項
    第1 款之加重竊盜罪，併此敘明。
據上論斷，應依刑事訴訟法第273 條之1 第1 項、第299 條第1
項前段，刑法第320 條第1 項、第339 條之2 第1 項、第41條第
1 項前段、第51條第5 款、第6 款，刑法施行法第1 條之1 ，判
決如主文。
本案經檢察官林圳義到庭執行職務。
中    華    民    國    99    年    10    月    19    日
                  刑事第二庭    法  官  薛侑倫
以上正本證明與原本無異。
如不服本判決應於收受判決後10日內向本院提出上訴書狀，並應
敘述具體理由；其未敘述上訴理由者，應於上訴期間屆滿後20日
內向本院補提理由書（均須按他造當事人之人數附繕本）「切勿
逕送上級法院」。
中    華    民    國    99    年    10    月    19    日
                                書記官  邱郁芸
附錄論罪科刑法條：
中華民國刑法第320條
（普通竊盜罪、竊佔罪）
意圖為自己或第三人不法之所有，而竊取他人之動產者，為竊盜
罪，處5 年以下有期徒刑、拘役或5 百元以下罰金。
意圖為自己或第三人不法之利益，而竊佔他人之不動產者，依前
項之規定處斷。
前二項之未遂犯罰之。
中華民國刑法第339條之2
（違法由自動付款設備取得他人之物之處罰）
意圖為自己或第三人不法之所有，以不正方法由自動付款設備取
得他人之物者，處3 年以下有期徒刑、拘役或1 萬元以下罰金。
以前項方法得財產上不法之利益或使第三人得之者，亦同。

司法院資訊處製作；財團法人民間司法改革基金會備份。
